臺灣臺北地方法院刑事判決
111年度審交簡上字第18號
上  訴  人  臺灣臺北地方檢察署檢察官
被      告  陳秀枝



上列上訴人因被告過失傷害案件，不服本院刑事庭於民國110年1
2月30日所為之110年度審交簡字第309號第一審刑事簡易判決（
起訴案號：110年度偵字第30392號），提起上訴，本院管轄之第
二審合議庭判決如下：
    主      文
上訴駁回。
陳秀枝緩刑貳年，並應依附表所示方法支付損害賠償。
    事實及理由
一、本件經本院管轄第二審之合議庭審理結果，認原審以被告陳
    秀枝罪證明確，判決被告犯刑法第284條前段之過失傷害罪
    ，而依刑事訴訟法第449條第2項、第3項、第454條第2項，
    刑法第284條前段、第62條前段、第41條第1項前段，刑法施
    行法第1條之1第1項，判處有期徒刑3月，如易科罰金，以新
    臺幣（下同）1,000元折算1日，其認事用法均無不當，量刑
    亦認妥適，應予維持。而本判決之事實、證據及理由，均引
    用原審判決之記載（如附件，含起訴書）。
二、檢察官上訴意旨略以：被告因本件交通事故造成告訴人受有
    創傷性蜘蛛網膜下腔出血、硬腦膜下出血、牙槽骨骨折、唇
    撕裂傷、右腕挫傷及左踝擦傷等傷害，且被告迄今尚未能與
    告訴人達成和解支付賠償，是原判決僅處以上開刑度，顯屬
    過輕，未能罰當其罪，且未合於最高法院前開所示之比例原
    則、平等原則、罪刑相當原則等語。
三、本院之判斷
(一)按法官於有罪判決中，究應如何量處罪刑，為實體法賦予審
    理法官裁量之刑罰權事項，法官行使此項裁量權，自得依據
    個案情節，參諸刑法第57條所定各款犯罪情狀之規定，於該
    法定刑度範圍內，基於合義務性之裁量，量處被告罪刑。量
    刑之裁量權，乃憲法所保障法官獨立審判之核心，法院行使
    此項裁量權，亦非得以任意或自由為之，仍應受一般法律原
    理原則之拘束，即仍須符合法律授權之目的、法律秩序之理
    念、國民法律感情及一般合法有效之慣例等規範，尤其應遵
    守比例原則及平等原則之意旨，否則即可能構成裁量濫用之
    違法。次按量刑輕重，屬為裁判之法院得依職權自由裁量之
    事項，苟其量刑已以行為人之責任為基礎，並斟酌刑法第57
    條各款所列情狀，在法定刑度內，酌量科刑，無顯然失當或
    違反公平、比例及罪刑相當原則者，亦無偏執一端，致明顯
    失出失入情形，自不得指為違法。是以，如非有裁量逾越或
    裁量濫用之明顯違法情事，自不得擅加指摘其違法或不當，
    即使上級法院對下級法院裁量權之審查，亦應同此標準，此
    不僅在保障法官不受任何制度外之不當干涉，更保障法官不
    受制度內的異質干涉，此方符憲法第80條所宣示獨立審判之
    真義。
(二)查被告於本院準備程序及審理時均已坦承犯行，並有原審判
    決所引用之證據在卷可資佐證，足認被告確係犯刑法第284
    條前段之過失傷害罪。原審以被告罪證明確，並審酌被告被
    告未能善盡駕駛之注意義務，導致告訴人王儷瑾受傷之結果
    ，所為應予非難，惟考量被告犯後坦承犯行，及其雖有意願
    與告訴人和解，惟雙方對於賠償金額未達共識而未能達成和
    解等節，兼衡被告無前科之素行、過失情節、告訴人所受傷
    勢及損害，暨被告為小學畢業之教育程度、現無業、家庭生
    活狀況等一切情狀，量處有期徒刑3月，如易科罰金，以1,0
    00元折算1日，並具體說明量刑之理由，故認原審判決核無
    逾越法定刑度，或有濫用自由裁量權限之違法或不當之情事
    ，本院自應予以尊重並維持。是被告於原審判決後始於本院
    第二審審理程序與告訴人達成和解，經核尚無礙於原審量刑
    ，且裁量權之行使並無違法或不當，檢察官以前開理由提起
    上訴，認原審量刑非妥，指摘原判決不當，為無理由，應予
    駁回。
(三)末查，被告前未曾因故意犯罪受有期徒刑以上刑之宣告，有
    臺灣高等法院被告前案紀錄表存卷可查，其因一時失慮，致
    蹈刑章，犯後坦承犯行，並於本院第二審審理程序時，業與
    告訴人以20萬元和解成立並已按期給付3萬元，有本院和解
    筆錄及公務電話紀錄可稽（見本院審交簡上字卷第91至92、
    95頁），堪認尚具悔意，告訴代理人王勃倫亦表示刑事部分
    以20萬元與被告和解，同意予被告緩刑之機會等語（見本院
    審交簡上字卷第82頁），本院斟酌上情，認被告經此偵、審
    程序及科刑之宣告，當知所警惕，而無再犯之虞，所宣告之
    刑以暫不執行為適當，爰依刑法第74條第1項第1款之規定，
    諭知緩刑2年，以啟自新。又本院為使被害人獲得更充足之
    保障，爰斟以被告與告訴人所達成之和解內容，依刑法第74
    條第2項第3款規定，以如附表所示內容作為緩刑之條件，併
    予宣告如主文所示。　　
據上論斷，應依刑事訴訟法第455條之1第1項、第3項、第368條
、第373條，刑法第74條第1項第1款、第2項第3款，判決如主文
。
本案經檢察官李頲翰提起公訴，檢察官楊舒雯到庭執行職務。
中　　華　　民　　國　　111 　年　　6 　　月　　 7　　日
　　　　　　刑事第二十一庭  審判長法　官　程克琳
                                  法　官　歐陽儀
                                  法  官  王筱寧
上正本證明與原本無異。
不得上訴。
                                  書記官  林思辰
中　　華　　民　　國　　111 　年　　6 　　月　　7 　　日
附表
支付損害賠償之內容 被告願支付王儷瑾新臺幣（下同）貳拾萬元（不含強制責任險及第三人責任險），支付方式如下：自民國（下同）111年5月起，於5月20日前支付參萬元，於6月20日前支付伍萬元，餘款自7月起按月於每月20日以前支付參萬元至全部清償完畢為止，如有一期未履行，視為全部到期，並由被告匯款至王儷瑾所指定帳號之帳戶。 

附件
臺灣臺北地方法院刑事簡易判決
110年度審交簡字第309號
公　訴　人　臺灣臺北地方檢察署檢察官
被　　　告　陳秀枝　民國00年0月00日生
　　　　　　　　　　身分證統一編號：Z000000000號
　　　　　　　　　　住○○市○○區○○路0段000巷000號4樓
上列被告因過失傷害案件，經檢察官提起公訴（110年度偵字第3
0392號），嗣被告於本院審理時自白犯罪（110年度審交易字第6
68號），本院認為宜以簡易判決處刑，裁定適用簡易程序，判決
如下：
    主  文
陳秀枝犯過失傷害罪，處有期徒刑參月，如易科罰金，以新臺幣
壹仟元折算壹日。
    事實及理由
一、本件犯罪事實及證據，除補充「被告陳秀枝於本院審理時之
    自白」為證據外，其餘均引用如附件檢察官起訴書之記載。
     
二、論罪科刑：
  ㈠核被告所為，係犯刑法第284條前段之過失傷害罪。又被告肇
    事後，經警員前往傷者就醫之醫院處理時仍在場，並當場承
    認為肇事人，有臺北市政府警察局道路交通事故肇事人自首
    情形紀錄表1紙在卷可憑（見他字卷第62頁），被告嗣未逃
    避偵審，合於自首之要件，爰依刑法第62條前段規定，減輕
    其刑。
　㈡爰審酌被告未能善盡駕駛之注意義務，導致告訴人王儷瑾受
    傷之結果，所為應予非難，惟考量被告犯後坦承犯行，及其
    雖有意願與告訴人和解，惟雙方對於賠償金額未達共識而未
    能達成和解等節，兼衡被告無前科之素行、過失情節、告訴
    人所受傷勢及損害，暨被告為小學畢業之教育程度（見本院
    審交易卷附之個人戶籍資料完整姓名查詢結果）、現無業、
    家庭生活狀況（見本院審交易卷第40頁）等一切情狀，量處
    如主文所示之刑，並諭知易科罰金之折算標準，以示懲戒。
三、依刑事訴訟法第449條第2項、第3項、第454條第2項，刑法
    第284條前段、第62條前段、第41條第1項前段，刑法施行法
    第1條之1第1項，逕以簡易判決處刑如主文。
四、如不服本判決，得自收受送達之翌日起20日內向本院提出上
    訴狀，上訴於本院第二審合議庭。（須附繕本） 
本案經檢察官李頲翰提起公訴，檢察官謝奇孟到庭執行職務。
中　　華　　民　　國　　110 　年　　12　　月　　30　　日
　　　　　　　　刑事第二十二庭  法　官  莊書雯
上正本證明與原本無異。 
如不服本判決應於收受送達後20日內向本院提出上訴書狀，並應
敘述具體理由；其未敘述上訴理由者，應於上訴期間屆滿後20日
內向本院補提理由書（均須按他造當事人之人數附繕本）「切勿
逕送上級法院」。告訴人或被害人如對於本判決不服者，應具備
理由請求檢察官上訴，其上訴期間之計算係以檢察官收受判決正
本之日期為準。 因疫情而遲誤不變期間，得向法院聲請回復原
狀。
                                 書記官  黃馨儀 
中　　華　　民　　國　　111 　年　　1 　　月　　3 　　日
附錄本案論罪科刑法條全文：
中華民國刑法第284條
因過失傷害人者，處1年以下有期徒刑、拘役或10萬元以下罰金
；致重傷者，處3年以下有期徒刑、拘役或30萬元以下罰金。
附件：
臺灣臺北地方檢察署檢察官起訴書
                                    110年度偵字第30392號
　　被　　　告　陳秀枝　女　00歲（民國00年0月00日生）
　　　　　　　　　　　　住○○市○○區○○路0段000巷000
　　　　　　　　　　　　　號0樓
　　　　　　　　　　　　國民身分證統一編號：Z000000000號
上列被告因過失傷害案件，業經偵查終結，認為應提起公訴，茲
將犯罪事實及證據並所犯法條分敘如下：
　　　　犯罪事實
一、陳秀枝於民國109年12月16日21時18分許，騎乘車牌號碼000
    -000號輕型機車，沿○○市○○區○○路○○○○○○○○○路0段000○0號
    前欲左轉，其本應注意汽車行駛時，不得跨越分向限制線行
    駛，而依當時天候狀況，並無不能注意之情事，竟疏未注意
    ，貿然左轉跨越分向限制線，適有王儷瑾騎乘車牌號碼000-
    000號普通重型機車自對向行駛至上址，雙方閃避不及，因
    而發生碰撞，致王儷瑾受有創傷性蜘蛛網膜下腔出血、硬腦
    膜下出血、牙槽骨骨折、唇撕裂傷、右腕挫傷及左踝擦傷等
    傷害。
二、案經王儷瑾告訴偵辦。
　　　　證據並所犯法條
一、證據清單及待證事實：
編號 證    據    方    法 待     證    事     實 一 被告陳秀枝於警詢、偵查中之供述。 於前揭時、地，發生本件事故。 二 道路交通事故現場圖、交通事故調查報告表（一）、（二）各1份、監視器影像截圖3張及現場照片18張。 1.於上揭時、地，告訴王儷瑾騎乘普通重型機車，與被告騎乘之輕型機車發生碰撞之事實。 2.被告客觀上並無不能注意情事之事實。 三 國泰綜合醫院診斷證明書影本3紙。 告訴人受有前揭傷害之事實。  四 臺北市車輛行車事故鑑定會鑑定意見書(案號:0000000000號)影本1份。 陳秀枝騎乘車牌號碼000-000號輕型機車，跨越分向限制線行駛，為肇事原因。 
二、核被告陳秀枝所為，係犯刑法第284條前段之過失傷害罪嫌
    。
三、依刑事訴訟法第251條第1項提起公訴。
  此　致
臺灣臺北地方法院
中　　華　　民　　國　 110　　年　　10　　月　　27　　日
                          檢  察  官  李  頲  翰
本件正本證明與原本無異
中　　華　　民　　國　 110　　年　　11　　月　　11　　日
　　　　　　　　　　　    書　記　官  馬  玉  珊